# 请教陈版主关于交易所返还个税在现金流量表中列示的问题

提问人：searo 时间：2014-07-25 17:37:38
您好 陈版主 公司分红 支付交易所税前金额 交易所根据持股人持股时间的长短 每月计算持股人应缴个税 并即时返还公司 公司在当月（如月底在次月缴纳入库），我的问题是 ：如果在月底收到款项时因次月缴纳 在现金流量表中如何列示？ 目前有两种想法：1.因分红导致，故在筹资类列示。如本期有分红，冲减分红金额；如本期无分红款，在“收到其他与筹资活动有关的现金”中。
2.因分红已完毕，此项交易类似代收收缴，与筹资活动无关，在经营活动的“收到其他与经营活动有关的现金”中列示。 个人倾向于第二种做法，望您百忙中不吝赐教，谢谢！

回答人：chenyiwei
如果将应付股利拨付给登记公司时，已经全额作为“分配利润、股利和偿付利息支付的现金”处理，后续返还应缴纳的个人所得税属于代收代付性质的，则赞同你的第二种意见。